【裁判字號】    91,上訴,3776
【裁判日期】    920625
【裁判案由】    強盜等
【裁判全文】
臺灣高等法院刑事判決                          九十一年度上訴字第三七七六號
    上  訴  人
    即  被  告  戊○○
    選任辯護人  莫怡萍律師
右上訴人因強盜等案件，不服臺灣板橋地方法院九十一年度訴字第一五００號，中華
民國九十一年十月三十一日第一審判決（起訴案號：臺灣板橋地方法院檢察署九十一
年度偵字第一一三四六號），提起上訴，本院判決如左：
    主  文
上訴駁回。
    事  實
一、戊○○前曾於民國八十五年九月間，因犯恐嚇取財及竊盜罪，經台灣台北地方法
    院各判處有期徒刑一年四月、五月，並定應執行刑為一年六月，於八十七年一月
    二十六日假釋出監，同年七月十二日假釋期滿執行完畢。詎猶不知悔改，竟意圖
    為自己不法所有，於九十一年六月二十一日十八時五十分許，先至設台北縣新莊
    市○○街五十七號，乙○○所經營之樂透彩投注站購買彩券，旋於同日十九時五
    分許，騎乘其女友李沁慧（不知情）所有之車牌號碼ＱＳＤ─九九０號機車，以
    其所有之黑布遮住車牌，返回前址，攜帶其所有，客觀上屬於兇器之水果刀一把
    ，以持刀嚇令中度肢障之乙○○「別動！退後！」之脅迫（起訴書誤為強暴）方
    式，至使不能抗拒而退開後，自行進入櫃台搶得乙○○所有之新台幣（下同）六
    千元及已中兌換金額各一百元之刮刮樂彩券二張。嗣因乙○○於戊○○在櫃台
    搜刮財物時乘機高喊搶劫，同在投注站內之丙○○及適於投注站外騎車經過之甲○○見狀，欲阻止並逮捕現行犯，戊○○竟另起傷害之概括犯意，先於投注站內
    持刀劃傷丙○○以阻其靠近，致丙○○受有左手腕二點五乘一乘二公分之撕裂傷
    ，於騎車逃逸時，經甲○○撞倒後，於甲○○趨前制伏時，又持刀割傷甲○○，
    致甲○○左膝受有三乘二乘二公分撕裂傷之傷害，嗣經甲○○及其他路人合力逮
    捕，為警據報到場查獲，並扣得戊○○所有，供前揭犯罪所用之水果刀一把及黑
    布一塊。
二、案經周輝勇、甲○○訴由台北縣政府警局新莊分局報請臺灣板橋地方法院檢察署
    檢察官偵查起訴。
    理  由
一、訊據被告戊○○固不否認有右揭持刀強盜等事實，惟辯稱：「（對起訴書犯罪事
    實）沒有意見，是有這件事情，但是當時的情況我並沒有印象，因為我當時有吃
    藥」，「我只記得我有到新莊分局，榮總的蔡醫生告訴我吃過藥之後，會有副作
    用，會全身無力，頭部會有重壓感，會有茫然的感覺，會有一段時間會躺在床上
    什麼東西都不能吃，醫生也有告訴我吃完藥之後會有暫時的失憶症狀，我是後來
    才知道發生了什麼事情，我交保回去睡醒之後，家人才告訴我有犯罪，我只記得
    我有到新莊分局，但是到新莊分局做什麼事情，我也記不起來」，「（水果刀）
    是因為之前跟人家吵架，所以就帶在身上」，「我對我的警訊筆錄沒有意見，但
    我不知道是否是實在的，我並沒有欠地下錢莊的錢。我對警訊過程並沒有印象」
    （見原審九十一年八月三十日訊問筆錄）。「我當天是吃戒海洛因的藥，我當天
    是吃了一份之後，覺得難過之後，又再吃一份，我是依照醫生所開的一天份的量
    在吃，如果感覺難過的話，才會再多吃一餐的量，我不記得我當天總共吃了多少
    的量。前次醫生就診時，醫生開了一個禮拜的藥量給我，我準備吃完之後，再去
    看醫生，我都是定期一個多禮拜去榮總看一次醫生，都是去榮總拿藥」。「（案
    發當天）我記得我有到新莊分局，這是我記得的事情，我是隔天在新莊分局拘留
    所睡醒的時候，記得我前一天有到新莊分局，而且我印象中，隱約記得我有做了
    什麼事情，才被帶到警察局。到新莊分局之前，我記得最後的一件事情是在案發
    當天下午我一直唸著要買彩券，當時我自己的想法認為我會中獎，當時我媽媽不
    讓我出門，因為我有吃藥，確實的時間我不記得了，應該是在做晚飯的時間，天
    色已經暗了，後來我就出門了，但是我不記得我出門的時間，我不敢確定」。「
    我確實不是有意的，而且我當時有吃藥，全身無力，我也知道吃那個藥，如果被
    打到的話，會馬上被打倒」（見原審九十一年九月十七日訊問筆錄）。「我確實
    就是只有服用蔡維禎醫師所開的藥。我吃過之後，是覺得全身無力，反應比較慢
    ，沒有辦法像正常人的行動那樣迅速」（見原審九十一年十月二十四日審判筆錄
    ）云云。並提出行政院國軍退除役官兵輔導委員會台北榮民總醫院（下稱榮民總
    醫院）診斷證明書為證。依前揭診斷證明書所載，被告症狀為「全身虛弱無力」
    ，診斷為「鴉片戒斷症候群」、「安眠藥過量」。經查：
  (1)被告於警訊中坦承：約在本日（九十一年六月二十一日）十八時三十分左右，我
    至「建興鎖匙樂透店」買壹張彩券，在買彩券的過程中我看到彩券行櫃台的抽屜
    裏有很多現金；買完彩券在騎車回家路上想到我欠地下錢莊很多錢，無力償還，
    不如就回去彩券行搶那些錢來還給地下錢莊。於是我就再騎機車返回那間彩券行
    ，持放在機車置物箱內之水果刀進入，並反持水果刀以刀柄指向彩券行老闆，喝
    令退後，進入櫃台並伸手至抽屜裏抓了一把現金，隨即奪門而出往外跑；騎上機
    車，發動要逃跑，卻與乙部機車相撞跌倒，而被被害人與聞訊趕至之警方逮捕等
    語。並就警方在案發現場查扣之現金六千元及已刮中一百元之吉時樂兩張（序號
    分別為000000-000及000000-000）承認為其強盜所得之物。（見偵查卷第七頁背
    面、第八頁）並於偵查中坦承：九十一年六月二十一日十九時五分許在新莊市○○街五十七號持尖刀搶了投注站內的現金六千元及的吉時樂二張，且準備黑布遮
  (2)原審依職權就被告病史及服用處方藥物可能產生之副作用等項函詢榮民總醫院被
    告主治醫師蔡維禎，則覆稱：被告於九十一年六月十七日門診治療，處方藥物含
    有高劑量之鎮靜安眠藥等一週之藥量，依該等藥物之副作用，使用後十至二十分
    鐘產生放鬆、嗜睡、神情呆滯、口齒不清、思考力減弱、記憶模糊、運動失調、
    步態不穩，此藥效約數至數十小時不等。此類藥物作用時之表徵，從輕度之放鬆
    、制約力降低、頭暈、健忘、嗜睡，到中度之複視、口齒不清、步態不穩、譫妄
    、昏迷，甚至重度之呼吸抑制及死亡，至於作用之劑量及時間，則與年齡、有無
    肝腎肺等疾病、有否長期用藥導致耐受性，或有否同時服用其他物質，如酒精、
    安非他命、海洛因等，會有明顯差距。而海洛因癮者於戒斷初期，常因失眠難耐
    而不遵醫囑，自行加量服用治療藥劑，導致過量中毒。服用該藥物時，亦有可能
    產生妄想、幻覺。服用過量時，除妄想、幻覺外，有可能出現神情呆滯、口齒不
    清、思考力減弱、記憶模糊、運動失調、步態不穩等症狀等情。有榮民總醫院臨
    床毒物科蔡維禎醫師覆函在卷可稽。又本院復就被告服用斷癮藥物可否突然停止
    服用等事項於九十二年一月十八日去函榮民總醫院，該院覆稱：被告於本院處方
    之斷癮藥物，突然停用時會使海洛因斷癮症狀發作，出現噁心、嘔吐、腹痛、腹
    瀉、畏寒、流鼻水、流眼淚、骨頭酸痛、心悸、冒冷汗、雞皮疙瘩等斷癮症狀。
    這些斷癮症狀的出現嚴重度，會隨治療藥物的使用改變。因斷癮治療之處方藥在
    藥量上屬大量，且其藥效強，小睡片刻後藥效仍然存在，故仍會有不等程度之神
    情呆滯表徵，而除神情呆滯外，亦常出現健忘現象。倘於服藥治療期間，再度服
    用安非他命或海洛因等毒品時，這些藥物之上述副作用（參前揭函）必然被加強
    ，嚴重者可出現妄想、幻覺，加上思考、判斷、記憶及定向能力減低等症狀，有
    榮民總醫院九十二年二月十八日北總內字第０九二０００一一八八號行政院國軍
    退除役官兵輔導委員會臺北榮民總醫院函附卷可參。依前開覆函所示，若大量服
    用該處方藥物，主要可能出現之症狀為嗜睡、神情呆滯、口齒不清、思考力減弱
    、記憶模糊、運動失調、步態不穩等情狀，與被告自述服用該藥物後「會全身無
    力，頭部會有重壓感，會有茫然的感覺，會有一段時間會躺在床上什麼東西都不
    能吃」、「反應比較慢，沒有辦法像正常人的行動那樣迅速」之描述相似。
  (3)經證人即案發後最先到達現場，並為被告製作筆錄之警員陳建杉證稱：「（載被
    告回警局的過程中）被告相當的配合，沒有反抗，也沒有咆哮，只是跟我們回去
    的時候，因為腳部有傷，所以腳一跛一跛的，被告說那是他先前腳就受傷的」。
    「被告當時是可以自行行動，我們是因為戒護，所以才押著被告」，「（到警局
    之後）被告眼神正常，思考及答話也都正常，當時有記者到警察局錄影，被告也
    知道要躲，還問我們說記者會不會照到他，我們告訴他有戴安全帽，不會被照到
    ，當時有許多的電視記者到。我們在問筆錄的過程中都有進行錄音，但其中被告
    有些問題還要回想，我們會在被告確定的時候，再開始錄音，被告的對答過程中
    都沒有問題，只有在最後的時候，大概是在半夜十二點以後，快要結束時，被告
    說他想要睡覺，我們當時看得出來被告很累，被告當時有說他有持續在吃藥，並
    說如果有吃藥的話，頭就會昏昏的，但是被告還是能答話，所以我們就將警訊筆
    錄製作完畢」。「我們只有在抓到煙毒犯時，才會進行採尿。被告在整個警訊過
    程中只有最後的半個小時說他想要睡覺，其他的時間，被告都講得很清楚，並且
    說他是用刀柄對著被害人，不是用刀刃，因此我們認為被告並沒有服藥，因此沒
    有必要驗尿」。「（整個過程中，被告有無行動不便或是行動不協調的情形？）
    沒有，只有到最後的時候，被告才會想趴下去睡覺，但當時被告還是願意答話，
    所以我們就將後面的一點筆錄做完」（見原審九十一年九月十七日訊問筆錄）。
    證人即被害人乙○○證稱：「被告在案發當天六點十八時五十一分的時候，有到
    我的店裡買了一張彩券之後就離開，當時被告是站在我後面打鑰匙的工作台，一
    直告訴我要買一張彩券，當時店內人很多，大概有七、八個人，我是面對店外，
    被告向我買彩券的時候，我有看到被告的人，被告當時神色並沒有什麼異狀，與
    正常人沒有兩樣，就跟我講要買電腦彩券，並問我上一期有沒有人中獎，被告買
    到之後就走出去了，被告是給我一個五十元的硬幣，給了就出去了。當天是開獎
    日，晚上七點關機，被告七點零五分的時候，當時店裡面的客人都已經走了，店
    裡面就剩下我的家人，丙○○當時也在，被告就拿刀子衝進我的投注站要我退後
    ，之後我就退後，那時候，被告就已經拿到六千元，並拿到兩張刮刮樂的單子，
    那是人家已經中獎到我那邊去換的，被告當時刀尖並沒有對著我，被告一進到我
    的店裡，是刀尖向下，刀刃向前，我看到被告拿刀子，所以被告叫我退後，我就
    退後，之後我看被告刀子並沒有刺過來，所以我就大喊搶劫，我大喊搶劫之後，
    丙○○因為當時坐在我的對面，距離我兩公尺左右，丙○○當時是在刻印章的工
    作台工作，聽到之後，就跳上工作台，拿起一個垃圾桶砸向被告，後來被告就往
    外跑了，這中間的時間都很快，被告七點五分進來，事情發生得很快，丙○○就
    追出去，因為我喊的聲音很大，所以路人都圍過來，等我跟出去看的時候，就看
    到被告已經被抓到，丙○○的手也受傷了，被告大概在我店外十公尺處的地方被
    抓到，後來丙○○就被人帶去醫院裹傷」。「被告第二次進到我店內時，是戴全
    罩式的黑色安全帽，所以我沒有看到被告的表情，我是一直到被告被抓到警察局
    上了電視，才知道被告就是在六點五十分進到我店內買彩券的那個人，被告在行
    搶過程中，行動非常的迅速，逃走的時候也沒有步伐不穩的情形，被告進了我店
    內只講了『別動！退後！』這樣一句話而已，事情發生得很快」（見原審九十一
    年十月一日訊問筆錄）。證人即被害人丙○○證稱：「當天我在我大舅（即乙○○）的店裡，我聽到我大舅在喊搶劫，當時被告進入彩券櫃台正在搶，正在抓錢
    ，動作很快，一直抓，背對著我，後來我上前要去阻止，被告的刀子往後一揮就
    向我刺過來，導致我的左手腕受傷，被告是轉頭看我的同時將刀子揮過來，因為
    刀子很利，所以我的左手腕就受傷流血，被告抓到錢之後就往外跑，我就隨手抓
    店裡面的東西追出去，當時乙○○大喊搶劫，我追被告出去的時候，被告正已經
    跨上機車要走了，機車當時是發動的，大喊搶劫的時候，甲○○就騎機車過來將
    被告撞倒，被告的機車當時已經在行駛了，我當時已經追不到了，被告在騎車的
    時候，並沒有不穩的情形，只是很慌張的樣子，被告跑步出店外的時候，也沒有
    步伐不穩的情形，被告在被大家圍起來的時候有掙扎，但是因為我被圍觀的人擋
    帽進入店內，而我也確實有用垃圾桶向被告丟過去，因為當時被告的刀子很接近
    乙○○，我就跳過櫃台，被告一回身就用刀子向我揮過來，導致我受傷」（同前
    訊問筆錄）。證人即被害人甲○○證稱：「我當天是有用機車撞倒一位搶匪」，
    「當時是因為在庭上的乙○○大喊搶劫，我看到有人要騎機車逃逸，我就將機車
    橫在馬路中央，搶匪就想從我的機車前面閃過去，我就將機車往前開將搶匪撞倒
    ，後來我就將搶匪抓住」，「看不出來搶匪當時有行動遲緩的情形，當時搶匪才
    剛起步，大概只走了二十公尺，騎車也沒有看出有不穩的情形」（同前訊問筆錄
    ）。綜據前揭證人之描述，被告於案發前購買彩券時神色正常，尚能正確交易，
    間與證人乙○○閒聊，嗣後迅速進入行搶，持刀威脅後簡單喝令乙○○退後，並
    即進入櫃台搜刮財物，動作敏捷迅速，且在證人丙○○上前阻止時，原係背對證
    人丙○○，亦能在轉頭同時持刀揮刺，劃傷丙○○手腕，益見其反應極快，而其
    逃逸時係跑步出店外，立即騎車離去，見證人甲○○騎車在前圍堵，仍能操控自
    如，欲從旁閃避，迨經證人甲○○及路人圍捕制伏後，在警員帶離現場時仍可自
    行走動，製作警訊筆錄時亦能對答無誤，且證人均證稱被告並無任何神智不清或
    行動、步伐不穩之情形，與前揭覆函所示嗜睡、神情呆滯、口齒不清、思考力減
    弱、記憶模糊、運動失調、步態不穩等症狀均顯不相符，亦與被告自述服藥後之
    症狀不同，是被告於案發當時是否確受藥物影響，所辯自非無疑。至被告母親許
    秀琴到庭證稱：「被告有吃戒毒的藥，但是他又偷用海洛因與安非他命」，「一
    天吃四次，我拿給他都是按時，他自己吃就會亂吃」，「（他是否不舒服就會吃
    藥？）我按照醫生指示，是按時給他吃，他自己就會亂吃」，「（一天四次都是
    你拿給他吃？）若是我在家，我就會拿給他吃，若是我不在家，他自己拿，藥都
    吃超過」，「（案發當日）中午的藥，我有拿給他吃，但是傍晚的藥，是他自己
    拿去吃，吃的時候我沒有在場」，「（吃完藥被告有何狀況？）他會想睡覺，睡
    一下，但是睡不久，起來後，他會把一些東西搬進他的房間，問他做什麼，他說
    是我自己搬的」，與被告於原審自陳已經有一段時間沒有吸食安非他命了，在案
    發前大概三天左右都沒有吸食安非他命，而最後一次吸食海洛因是在九十一年六
    月多的時候（見原審九十一年九月十七日訊問筆錄）相較之下，顯相矛盾；被告
    之弟丁○○到庭證稱「被告有吃戒毒的藥，那段時間一直沒有間斷，我沒有拿藥
    給他吃過」，「（案發當天被告何時吃藥？）那段時間我不在家中」，「（被告
    吃藥後的表徵）他會有一些行為，但是事後問他，他不知道。他常常會把不需要
    的東西搬到他的房間，事後問他，他說不是他搬的，他曾經騎機車去榮總，後來
    發生車禍，問他如何受傷，他說他不知道」（見本院九十二年一月二十日訊問筆
    錄）。綜觀被告家屬之證言，不僅與被告之陳述相互矛盾，且僅一再強調被告有
    亂服藥及因服藥後會產生失憶之情形，以便與前揭函所述相符，應係為脫免被告
    刑責，迴護被告之詞，不足採信。
  (4)至於被告於原審自陳：「我已經有一段時間沒有吸食安非他命了，我在案發前大
    概三天左右都沒有吸食安非他命」。「我是在九十一年六月多的時候最後一次吸
    食海洛因，當時我正在榮總治療，是從案發前幾個月開始到榮總拿藥，案發前三
    天我都沒有吸食海洛因，我到榮總就是要戒海洛因」（見原審九十一年九月十七
    日訊問筆錄）；本院調查時改稱：（案發前）我每天都有用云云（見本院九十二
    年三月二十四日訊問筆錄），相互矛盾，亦可排除被告於案發時係因同時施用安
    非他命、海洛因及處方藥物，而致影響記憶及行動能力之可能。
  (5)被告另自承：「（當時車牌為何要用黑布蓋起來？）當時怕被人家知道」。則依
    被告於案發時尚知於再次返回投注站時，頭戴全罩式安全帽遮蓋面部，並以黑布
    遮蓋機車車牌，顯係避免遭指認查緝之舉，且於櫃臺內劫掠財物時，亦知拿取現
    金及已中獎之刮刮樂彩券，於警局時仍知躲避記者採訪，足認其邏輯思考均屬合
    理正確，亦難謂係因受藥物影響而有妄想或幻覺症狀。從而依證人前開證述、被
    告供詞及客觀情狀綜合判斷，應可認定案發當時被告並未因服用藥物致對外界事
    務全然缺乏知覺理會及判斷作用，而無自由決定意思之能力，或此項能力並非完
    全喪失而較普通人之平均程度減退，達於心神喪失或精神耗弱之程度，是被告所
    辯係服用處方藥物而嗣後記憶不清云云，顯已不足援為案發當時係心神喪失或精
    神耗弱狀態之辯詞。
  (6)綜據前述，被告攜帶揮砍即可致人受傷之水果刀，於進入投注站後出示手持之利
    刃，喝令被害人乙○○「別動！退後！」待乙○○因遭此威逼而退後時強取財物
    之行為，依證人乙○○證稱：「他（被告）沒有捅過來，但我會怕，因他拿刀子
    」（見偵查卷第三十四頁），而乙○○為中度肢體殘障，行動不便之人，其自衛
    、逃避能力均較一般人顯然減退，其自陳受此加害生命、身體之脅迫，業經壓抑
    其抗拒，足以喪失其自由意思而不能抗拒，核與一般社會通念無違。是被告攜帶
    兇器，以脅迫方法，至使乙○○不能抗拒，而強取財物之犯行，自堪認定。至公
    訴意旨雖以被告係以強暴之方式為前揭犯行，惟查被告僅持刀威嚇被害人退開，
    係以目前危害相加，並未施以暴力，是仍與強暴行為有間，應予敘明。
  (7)被告另於劫得財物而既遂後，見丙○○、甲○○欲加阻止，先於投注站內持刀劃
    傷丙○○以阻其靠近，業經被害人丙○○指訴歷歷，已見前述；被告再於騎車逃
    逸時，經甲○○撞倒後，於甲○○趨前制伏時，又持刀割傷甲○○之行為，被害
    人甲○○雖證稱「當時情況混亂，等警察來才之被刺到，即撕裂傷，刀傷所致不
    是摔倒、撞到」（見偵查卷第三十四頁背面），「（驗傷單）那是我當時所受的
    傷，但是我不記得我是如何受傷的，我是將搶匪撞倒之後，上前去抓搶匪，等到
    警察過來，我覺得我拖鞋有濕濕的感覺，我才發現我有受傷流血，我先前並沒有
    受傷」，「因為當時時間很快，情況混亂，所以我並不清楚（搶匪有無故意刺）
    」（見原審九十一年十月一日訊問筆錄）等情。然依被告於投注站內即以手持之
    水果刀攻擊證人丙○○，在逃逸時仍攜帶水果刀，並未收藏，顯然仍欲持水果刀
    抵抗逮捕，而於證人甲○○趨前制伏時掙扎反抗而再次攻擊，致甲○○因此受傷
    ，亦可認定。
    綜據上述，被告前揭所辯，前後不一，無非事後卸責之詞；被告家屬之證言顯係
    迴護之詞，不足採信，此外復有丙○○、甲○○診斷證明書各一紙、贓物認領保
    管單一紙、被告騎乘之機車照片、車籍查詢資料、贓物鈔票、彩券影本、被告警
    訊時照片及扣案之黑布一塊、水果刀一把可資佐證。從而本件事證已明，被告犯
    行已堪認定，自應依法論科。
二、核被告所為係犯刑法第三百三十條第一項（起訴書漏載第一項）之加重強盜罪及
    同法第二百七十七條第一項之傷害罪。被告所為二傷害行為，時間緊接，所犯罪
    名相同，顯係出於概括之犯意為之，為連續犯，應依刑法第五十六條之規定以一
    罪論，並加重其刑。被告所犯上開二罪間，犯意各別，行為互殊，應分論併罰。
    被告前曾於八十五年九月間，因犯恐嚇取財及竊盜罪，經台灣台北地方法院各判
    處有期徒刑一年四月、五月，並定應執行刑為一年六月，於八十七年一月二十六
    日假釋出監，同年七月十二日假釋期滿執行完畢，此有台灣高等法院檢察署刑案
    紀錄簡覆表附卷可參，其於五年內再犯本件有期徒刑以上之罪，為累犯，應依刑
    法第四十七條規定遞予加重其刑。原審認被告罪證明確，適用刑法第三百三十條
    第一項、第二百七十七條第一項、第五十六條、第四十七條、第五十一條第五款
    之規定，及審酌被告前有多項前科，素行不佳，竟持刀對殘障之彩券商行搶，對
    社會治安危害重大，於劫得財物後復連續傷害在場圍捕之人，不容輕縱。兼衡其
    犯後對前揭犯行尚非矢口否認，並表示願與被害人和解，態度尚可等其他一切情
    狀，分別量處有期徒刑七年六月及八月，並定其應執行刑為有期徒刑八年。扣案
    之水果刀一把及黑布一塊，為被告所有，供本件犯罪所用之物，業經其供明在卷
    ，併依刑法第三十八條第一項第二款宣告沒收。其認事用法及量刑均無不合，量
    刑亦屬妥適。被告上訴仍執陳詞，否認犯罪，為無理由，應予駁回。
據上論斷，應依刑事訴訟法第三百六十八條，判決如主文。
本案經檢察官陳明光到庭執行職務。
中      華      民      國    九十二    年      六      月    二十五    日
                              臺灣高等法院刑事第二十一庭
                                  審判長法  官  葉  騰  瑞
                                        法  官  江  國  華
                                        法  官  莊  明  彰
右正本證明與原本無異。
如不服本判決，應於收受送達後十日內向本院提出上訴書狀，其未敘述上訴之理由者
並得於提起上訴後十日內向本院補提理由書（均須按他造當事人之人數附繕本）。
                                        書記官  廖  逸  柔
中      華      民      國    九十二    年      六      月    二十六    日
附錄：本案論罪科刑法條全文
中華民國刑法第三百三十條
犯強盜罪而有第三百二十一條第一項各款情形之一者，處七年以上有期徒
刑。
前項之未遂犯罰之。
中華民國刑法第二百七十七條
 (普通傷害罪)
傷害人之身體或健康者，處三年以下有期徒刑、拘役或一千元以下罰金。
犯前項之罪因而致人於死者，處無期徒刑或七年以上有期徒刑；致重傷者
，處三年以上十年以下有期徒刑。


司法院資訊處製作；財團法人民間司法改革基金會備份。
